【裁判字號】    97,易,3424
【裁判日期】    971225
【裁判案由】    毒品危害防制條例
【裁判全文】
臺灣臺北地方法院刑事判決              97年度易字第3424號
公  訴  人  臺灣臺北地方法院檢察署檢察官
被      告  甲○○
上列被告因違反毒品危害防制條例案件，經檢察官提起公訴（九
十七年度毒偵字第三一一三號），被告於準備程式中先就被訴事
實為有罪之陳述，經本院告以簡式審判之旨，並聽取當事人之意
見後，本院合議庭裁定行簡式審判程式後，判決如下：
    主  文
甲○○施用第二級毒品，累犯，處有期徒刑柒月，扣案如附表編
號一所示之物沒收銷燬之。
    事  實
一、甲○○前於(一)民國八十七年間，因施用毒品而違反毒品危害
    防制條例案件，經臺灣板橋地方法院（下稱板院）以八十七
    年度毒聲字第一九八九號裁定送觀察、勒戒後，認無繼續施
    用之傾向，於八十七年十月一日釋放出所，並由臺灣板橋地
    方法院檢察署（下稱板橋地檢署）檢察官於八十七年十月二
    十四日以八十七年度偵字第二○三○三號不起訴處分書為不
    起訴處分確定；又於(二)八十九年間，因施用毒品而違反毒品
    危害防制條例案件，經板院以八十九年度毒聲字第六○三○
    號裁定送觀察、勒戒後，認無繼續施用之傾向，八十九年十
    二月六日釋放出所，並由板橋地檢署檢察官於八十九年十二
    月二十日以八十九年度毒偵緝字第一二九○號不起訴處分書
    為不起訴處分確定；嗣於(三)九十一年間，因施用毒品而違反
    毒品危害防制條例案件，經板院以九十一年度毒聲字第三二
    三四號裁定，令入勒戒處所施以強制戒治，並經同院以九十
    二年度易字第三○九○號刑事判決，判處有期徒刑五月確定
    ，於九十三年六月八日易科罰金執行完畢；再於(四)九十七年
    間，因施用毒品而違反毒品危害防制條例案件，經本院以九
    十七年度易字第一八八八號刑事判決，判處有期徒刑六月確
    定，於九十七年十一月十一日易科罰金執行完畢。
二、甲○○仍不知悔改，於九十七年九月七日某時許，在臺北縣
    新店市○○街八十三巷三弄三號八樓居處，以玻璃球燒烤後
    吸食煙霧之方式，施用第二級毒品甲基安非他命（起訴書誤
    載為安非他命）一次。嗣於九十七年九月九日九時十分許，
    為警持本院法官所簽發之搜索票至上址居處實施搜索，在該
    處扣得如附表所示之物，乃接受調查，經警採集其尿液送驗
    發現呈甲基安非他命陽性反應，而知上情。
二、案經臺北縣政府警察局新店分局報告臺灣臺北地方法院檢察
    署檢察官偵查起訴。
    理  由
一、證據之認定：
    上開事實二之部分，有被告甲○○於上述時地為警查獲，經
    警採集其尿液送臺灣尖端先進生技醫藥股份有限公司以酵素
    免疫分析法初步檢驗及氣相層析質譜儀法確認檢驗，結果發
    現有甲基安非他命陽性反應之濫用藥物檢驗報告一紙附卷足
    憑（毒偵字卷第七十二頁參照），而扣案如附表編號一所示
    之物，經臺灣檢驗科技股份有限公司以氣相層析質譜分析法
    確認鑑驗，結果檢出含有安非他命成分無訛，有該公司出具
    之濫用藥物檢驗報告一紙附卷可證，並有扣案如附表編號一
    所示之物扣案可證，且被告亦對上開事實二之部分於本院九
    十七年十二月十一日審理時供承不諱（本院當日審判筆錄參
    照），是依上開濫用藥物檢驗報告一紙及扣案如附表編號一
    所示之物等補強證據已足資擔保被告於本院審理中所為之上
    開任意性自白具有相當程度之真實性，而得確信被告上述自
    白之犯罪事實確屬真實，從而依刑事訴訟法第一百五十六條
    第一項及同條第二項規定，自得依被告上述自白及該補強證
    據，認定被告確有為上述施用甲基安非他命一次之犯行，
    本件事證明確，被告之犯行堪以認定。
二、論罪科刑之法律適用：
  (一)按甲基安非他命分別為毒品危害防制條例第二條第二項第二
    款所列之第二級毒品，是核被告甲○○所為，係犯毒品危害
    防制條例第十條第二項之施用第二級毒品罪。其施用前後持
    有第二級毒品甲基安非他命之低度行為，為其施用之高度行
    為所吸收，不另論罪。
  (二)查被告有如事實一所載之犯罪科刑執行情形，有臺灣高等法
    院被告全國前案紀錄表及被告所犯上開案件之判決書、裁定
    書各乙份在卷可稽，其前受有期徒刑執行完畢，於五年以內
    故意再犯本件有期徒刑以上之罪，為累犯，應依刑法第四十
    七條第一項之規定，加重其刑。
  (三)爰審酌被告前曾三度經裁定送觀察、勒戒及強制戒治，嗣又
    因施用毒品案件經法院判刑確定，卻仍未能把握自新機會，
    徹底戒除施用毒品之惡習，仍再施用足以導致人體機能發生
    依賴性、成癮性及抗藥性等障礙之第二級毒品甲基安非他命
    ，惟念其施用毒品乃戕害自身身心健康，尚未危及他人，及
    犯罪後坦承犯行，態度尚稱良好，兼衡其犯罪動機、手段、
    施用毒品之次數等一切情狀，量處如主文所示之刑，以示警
    儆。
  (四)扣案如附表編號一所示之物，係毒品危害防制條例第二條第
    二項第二款所規定之第二級毒品，應依同條例第十八條第一
    項前段規定沒收銷燬之；至扣案如附表編號二至編號之物，
    既非被告所有，業經被告供陳在卷（見本院卷同上審判筆錄
    ），且無證據認係違禁物，故不另為沒收之諭知，附此說明
    。
據上論斷，應依刑事訴訟法第二百七十三條之一第一項、第二百
九十九條第一項前段，毒品危害防制條例第十條第二項、第十八
條第一項前段，刑法第十一條、第四十七條第一項，判決如主文
。
本案經檢察官廖先志到庭執行職務。
中    華    民    國    97    年    12    月    25    日
                  刑事第九庭法  官  張詩芸
以上正本證明與原本無異。
如不服本判決應於收受送達後10日內向本院提出上訴書狀，並應
敘述具體理由；其未敘述上訴理由者，應於上訴期間屆滿後20日
內向本院補提理由書（均須按他造當事人之人數附繕）「切勿逕
送上級法院」。
                            書記官  顏淑華
中    華    民    國    97    年    12    月    25    日
毒品危害防制條例第十條
施用第一級毒品者，處六月以上五年以下有期徒刑。
施用第二級毒品者，處三年以下有期徒刑。
附表
┌──┬─────┬───┬─────────────┐
│編號│物品名稱  │數量  │扣押物品清單編號          │
├──┼─────┼───┼─────────────┤
│ 一 │安非他命  │零點肆│臺灣臺北地方法院檢察署九十│
│    │          │公克  │七年度紅保管字第七九九號編│
│    │          │      │號1.                      │
├──┼─────┼───┼─────────────┤
│ 二 │吸食器    │壹組  │臺灣臺北地方法院檢察署九十│
│    │          │      │七年度藍保管字第二三一八號│
│    │          │      │編號1.                    │
├──┼─────┼───┼─────────────┤
│ 三 │殘渣袋    │伍個  │臺灣臺北地方法院檢察署九十│
│    │          │      │七年度藍保管字第二三一八號│
│    │          │      │編號2.                    │
├──┼─────┼───┼─────────────┤
│ 四 │電子磅秤  │壹台  │臺灣臺北地方法院檢察署九十│
│    │          │      │七年度藍保管字第二三一八號│
│    │          │      │編號3.                    │
├──┼─────┼───┼─────────────┤
│ 五 │分裝鏟    │壹支  │臺灣臺北地方法院檢察署九十│
│    │          │      │七年度藍保管字第二三一八號│
│    │          │      │編號4.                    │
├──┼─────┼───┼─────────────┤
│ 六 │玻璃球吸食│壹個  │臺灣臺北地方法院檢察署九十│
│    │器        │      │七年度藍保管字第二三一八號│
│    │          │      │編號5.                    │
├──┼─────┼───┼─────────────┤
│ 七 │分裝袋    │貳包  │臺灣臺北地方法院檢察署九十│
│    │          │      │七年度藍保管字第二三一八號│
│    │          │      │編號6.                    │
└──┴─────┴───┴─────────────┘


司法院資訊處製作；財團法人民間司法改革基金會備份。
